臺灣臺北地方法院交通事件裁定　　　94年度交聲字第834號
　　原處分機關　交通部公路總局台北區監理所
　　異　議　人
　　即受處分人　甲○○
上列受處分人因違反道路交通管理處罰條例案件，對於交通部公
路總局台北區監理所中華民國94年7月13日所為之處分（原處分
案號：北監自裁三字第裁40—cg0000000號、cg000 0000號、
cg0000000號、cg0000000號），聲明異議，本院裁定如下：
    主  文
異議均駁回。
    理  由
一、按汽車駕駛人在禁止臨時停車處所停車者，處新臺幣（下同
    ）六百元以上一千二百元以下罰鍰，道路交通管理處罰條例
    第56條第1項第1款定有明文。再按逕行舉發汽車違反本條例
    第56條規定，駕駛人不在場或未能將車輛移置者，每逾二小
    時，得連續舉發之，道路交通管理事件統一裁罰基準及處理
    細則第12條第4項定有明文。
二、原處分機關係以：本件異議人（即受處分人）甲○○所有之
    車號１４９３—ＧＨ號自用小客車分別於民國94年4月18日8
    時41分、11時21分、15時15分、17時53分，於中和市○○街
    禁止臨時停車處所停車，經警拍照舉發，爰依違反道路交通
    管理處罰條例第56條第1項第1款之規定裁處異議人罰鍰各新
    台幣（下同）九百元，共計三千六百元整。異議意旨略以：
    違規地點自94年6月迄今均有車輛停於該處，均未開單。
    違規地點為紅線內側，如判為違停，則一般紅線內側之車
    庫，是否亦為違停。違規地點亦有機車停於該處。同一
    日連續罰四張且未聯絡當事人，不合理。違規地點不可停
    車，為何不拖吊。政府裁罰應合情、合理，不應造成民怨
    。為此不服，爰提出異議，請求撤銷原處分云云。
三、經查，異議人所有之車號１４９３—ＧＨ號自用小客車分別
    於民國94年4月18日8時41分、11時21分、15時15分、17 時
    53分，於中和市○○街（水藍天游泳池旁）禁止臨時停車處
    所停車之事實，為受處分人所不爭執，且有臺北縣政府警察
    局交通隊北縣警交字第cg0000000號、cg00000 00號、
    cg0000000號、cg0000000號舉發違反道路交通管理事件通知
    單四紙及舉發照片四張在卷可憑。受處分人雖以：違規地點
    尚有其他汽車及機車停於該處，為何不開單，同一日連續罰
    四張且未聯絡
    當事人，不合理；且為何不拖吊，均不合乎情、理，將造成
    民怨等節置辯，惟查：（一）依卷附現場採證彩色照片，受
    處分人上開停車路段，地上所繪製之紅實線清晰可見，而紅
    色實線為禁止臨時停車線，用以指示禁止臨時停車路段，既
    為道路交通規則所明文規定，駕駛人依法即不得在該路段臨
    時停車；至受處分人謂違規地點尚有其他汽車及機車停於該
    處，為何不開單，暨一般紅線內側之車庫，是否亦為違停，
    亦與異議人之違規行為並無關連。（二）次按汽車駕駛人違
    規停車而駕駛人不在場，當場不能掣單舉發者，得對汽車所
    有人「逕行舉發」之；又道路交通管理處罰條例第56條第1
    項規定之在禁止臨時停車處所停車等情形時，交通勤務警察
    或依法令執行交通稽查任務人員，應責令汽車駕駛人將車移
    置適當處所，如汽車駕駛人不予移置或不在車內時，「得」
    由該交通勤務警察或依法令執行交通稽查任務人員為之，或
    「得」於舉發其違規後，使用民間拖吊車拖離之，並收取移
    置費，道路交通管理處罰條例第7條之2第3款、第56條第2項
    分別定有明文，查本件受處分人於上開舉發時間均不在現場
    ，此觀諸現場採證相片自明，員警依法即得採逕行舉發方式
    ，而未必須得當場掣單舉發，且是否於舉發違規後逕將違規
    車輛移置適當處所，或使用民間拖吊車拖離並收取移置費，
    法條並非為強制規定，屬舉發機關之裁量權限，受處分人以
    此爭執原處分不當，亦屬無據；（三）再按逕行舉發汽車違
    反道路交通管理處罰條例第56條規定，駕駛人不在場或未能
    將車輛移置者，每逾二小時，得連續舉發之，道路交通管理
    處罰條例第85條之1、違反道路交通管理事件統一裁罰基準
    及處理細則第12條第4款規定均可資參照，本件原舉發單位
    對於受處分人所有之上開汽車，在同一處所之違規停車行為
    ，於逾二小時後，始連續舉發，並無違法之處；又上開處罰
    規定，本質上含有行政執行罰之性質，乃為求道路通暢之行
    政目的之達成，而規定員警得連續舉發，並非只是單純對於
    車輛所有人違規行為之處罰，無一罪不兩罰原則之適用。綜
    上所述，受處分人所辯，均無可採。
四、從而，原處分機關依違反道路交通管理處罰條例第56條第1
    項第1款及違反道路交通管理事件統一裁罰基準及處理細則
    之規定，各裁處異議人罰鍰九百元（共計三千六百元），均
    無違誤，本件異議為無理由，均應予駁回。
據上論斷，應依道路交通案件處理辦法第19條，裁定如主文。
中　  華    　民    　國  　94 　年　8  月　  25  　　日
                      交通法庭法　官　梁耀鑌
以上正本證明與原本無異。
如不服本裁定，應於送達後5日內，向本院提出抗告狀。
　　　　　　　　　　　　　　　書記官　張漪蕙
中　　華　　民　　國　　94　　年　　8 　　月　　25　　日
